臺灣高雄地方法院刑事判決　　　　　　　　　　　　九十二年度簡上字第七五一號
　　公　訴　人　臺灣高雄地方法院檢察署檢察官
　　上　訴　人
　　即　被　告　乙○○
　　上　訴　人
　　即　被　告　丁○○
右列上訴人即被告因妨害婚姻案件，不服本院高雄簡易庭中華民國九十二年十一月二
十五日九十二年度簡字第四五八六號第一審簡易判決（起訴案號：九十二年度偵字第
一八三八七號），提起上訴，本院管轄第二審之合議庭判決如左：
    主  文
上訴駁回。
乙○○緩刑貳年。
    事  實
一、乙○○前未曾受有期徒刑以上刑之宣告，其係甲○○○之夫，為有配偶之人，竟
    基於與他人通姦之概括犯意，自民國九十年五月間某日起至九十二年四月三日某
    時止，在乙○○位於高雄縣岡山鎮○○街二十六號之住處等地，連續與丁○○通
    姦多次；又丁○○明知乙○○係有配偶之人，仍基於與有配偶之人相姦之概括犯
    意，連續於前揭時地與乙○○相姦多次。嗣於九十二年四月三日某時許，甲○○○返家發現乙○○、丁○○二人全身赤裸躺臥於床上，即自行拍照存證，復於同
    年五月十三日十時三十分許，再發現乙○○、丁○○二人共處房間內，遂報警查
    獲。
二、案經甲○○○訴由高雄縣政府警察局岡山分局報告臺灣高雄地方法院檢察署檢察
    官偵查聲請簡易判決處刑。
    理  由
一、上訴人即被告乙○○、丁○○經合法傳喚，雖無正當理由未於審判期日到庭陳述
    ，惟右揭犯罪事實，業據被告乙○○、丁○○於偵查及本院調查時供承在卷（本
    院九十三年一月八日訊問筆錄），核與告訴人甲○○○於警訊、偵查及本院審理
    中指訴之情節相符，並有被告二人裸身相對於床之現場照片二張在卷可資佐證，
    足徵告訴人之指訴與事實相符，堪予採信。至被告二人另辯稱：我們是金錢交易
    云云，惟依被告乙○○於本院調查時自承：不是每次發生性關係都有給她，我拿
    錢給她的意思是謝謝她幫我整理家事等語；被告丁○○供承：不是每次發生性關
    係都有給我錢，有時給，有時沒給，金額不太一定，約一、二千元，他說他太太
    不在，需要人幫忙等情（見本院上開訊問筆錄），顯見上開金錢並非雙方性行為
    之對價，是被告等此部分所辯，純係事後卸責之詞，要難採憑。綜上，事證明確
    ，被告二人右揭通姦、相姦之犯行洵堪認定，應予依法論科。
二、核被告乙○○所為，係犯刑法第二百三十九條前段之有配偶而與人通姦罪；核被
    告丁○○所為，係犯同條後段之與有配偶之人相姦罪。被告二人自九十年五月間
    某日起至九十二年四月三日某時止，先後多次通姦、相姦之行為，時間緊接、手
    法相同，觸犯構成要件同一之罪名，顯係基於概括之犯意反覆為之，為連續犯，
    應依刑法第五十六條之規定，各論以連續通姦、連續相姦一罪，並依法加重其刑
    。
三、本件被告犯罪事證明確，原審因而依刑法第二百三十九條前段、後段、第四十一
    條第一項前段，罰金罰鍰提高標準條例第二條（原審贅引同條例第一條前段），
    並審酌被告乙○○現年四十一歲，教育程序為高職畢業，被告丁○○現年三十八
    歲，教育程序為國中畢業，被告二人竟利用告訴人不在家之際，連續通姦、相姦
    ，其等行為已破壞現行法令保障一夫一妻制之社會善良風俗，並對告訴人之家庭
    及婚姻造成嚴重破壞，自應加以處罰，惟犯後已坦承部分犯行，然尚未與告訴人
    達成和解等一切情狀，就被告乙○○、丁○○二人各量處有期徒刑三月，及諭知
    易科罰金之折算標準，經核原判決認事用法均無違誤，量刑亦屬妥適，被告二人
    上訴意旨仍以原審量刑過重，指摘原判決不當云云，為無理由，應予駁回。
四、末查被告乙○○未曾受有期徒刑以上刑之宣告，有其臺灣高等法院被告全國前案
    紀錄表在卷可稽，此次因一時失慮致觸刑章，犯後坦承部分犯行，尚具悔悟之意
    ，參以告訴人於本院審理時到庭陳稱：我願意原諒乙○○，希望給他一個機會，
    因家中尚有二個小孩要照顧；但丁○○態度強硬，我不原諒她等語，本院認經此
    偵審程序，被告乙○○當知所警惕，應無再犯之虞，因認前開對其宣告之刑，以
    暫不執行為適當，爰予宣告緩刑二年，以勵自新。
五、上訴人即被告乙○○、丁○○經合法傳喚，無正當理由不到庭，爰均依刑事訴訟
    法第三百七十一條之規定，不待其陳述逕行判決。
據上論斷，應依刑事訴訟法第四百五十五條之一第一項、第三項、第三百七十一條、
第三百六十八條，刑法第七十四條第一款，判決如主文。
本案經檢察官丙○○到庭執行職務。
中      華      民      國      九十三  年    二     月    二十五     日
                                臺灣高雄地方法院刑事第十二庭
                                        審判長法  官  張世賢
                                              法  官  鍾素鳳
                                              法  官  林韋岑
右正本證明與原本無異。
不得上訴。
                                              書記官  林慧君
中    華    民    國      九十三      年      二    月     二十五      日
【附錄本判決論罪科刑法條】
中華民國刑法第二百三十九條：
有配偶而與人通姦者，處一年以下有期徒刑。其相姦者亦同。
